【裁判字號】    90,訴,1658
【裁判日期】    900831
【裁判案由】    毒品危害防制條例
【裁判全文】
台灣台中地方法院刑事判決                          九十年度訴字第一六五八號
    公  訴  人  台灣台中地方法院檢察署檢察官
    被      告  甲○○
右列被告因毒品危害防制條例案件，經檢察官提起公訴（九十年度毒偵字第三０一八
號），本院判決如左：
    主    文
甲○○連續施用第一級毒品，處有期徒刑玖月，第一級毒品海洛因壹包（淨重零點壹
壹公克，包裝重零點貳玖公克）沒收銷燬之，注射針筒壹支沒收；又連續施用第二級
毒品，處有期徒刑伍月。應執行有期徒刑壹年壹月，第一級毒品海洛因壹包（淨重零
點壹壹公克，包裝重零點貳玖公克）沒收銷燬之，注射針筒壹支沒收。
    事    實
一、甲○○前因施用毒品案件，經台灣台中地方法院檢察署聲請本院以九十年度毒聲
    字第一三九八號裁定送台灣台中看守所附設勒戒處所觀察、勒戒後，認無繼續施
    用毒品之傾向，經台灣台中地方法院檢察署檢察官於九十年五月十六日以八十九
    年度毒偵字第七八０六號、九十年度毒偵字第一五七二號為不起訴處分確定。詎
    仍不知悔改，復基於施用第一級毒品之概括犯意，自九十年五月底某日起至同年
    六月八日凌晨某時止，在台中市○○路友人住處，以將第一級毒品海洛因羼在香
    煙內吸食方式，或以注射針筒注射方式，施用第一級毒品海洛因多次，平均約一
    天一至二次；復另基於施用第二級毒品安非他命概括犯意，自九十年五月底某日
    起至同年六月八日凌晨某時止，在前開友人住處，以將第二級毒品安非他命置於
    玻璃球內，用火燒烤至冒白煙後，再以過濾器吸食其產生之氣體方式，施用第二
    級毒品安非他命多次，平均約一天一至二次。嗣於九十年六月八日凌晨二時四十
    分許，在台中縣太平市○○路、樹德一街口處為警查獲，並扣得甲○○所有之第
    一級毒品海洛因一包（淨重０．一一公克，包裝重０．二九公克）、注射針筒一
    支。嗣甲○○經臺灣台中地方法院檢察署檢察官聲請本院以九十年度毒聲字第二
    八八七號裁定送觀察、勒戒後，認有繼續施用毒品之傾向。
二、案經台中縣警察局霧峰分局移送台灣台中地方法院檢察署檢察官偵查起訴。
    理    由
一、右揭事實，業據被告甲○○於警、偵訊及本院審理時，坦承不諱，且查：
  (一)被告於九十年六月八日凌晨二時四十分許，在台中縣太平市○○路、樹德一街口
    處為警查獲，經採尿液送請台中縣衛生局檢驗結果檢出嗎啡、甲基安非他命均呈
    陽性反應，有該局檢驗尿水報告書一紙在卷可稽。
  (二)被告於九十年六月八日凌晨二時四十分許，在台中縣太平市○○路、樹德一街口
    處為警查獲時，並在其身上查獲其所有之第一級毒品海洛因一包（毛重０．一一
    公克，包袋重０．二九公克）扣案足資佐證，並有臨檢紀錄表、現場圖附卷可稽
    。而扣案第一級毒品海洛因，經送請法務部調查局鑑驗結果，確係海洛因無訛，
    亦有該局九十年七月十一日陸(一)00000000號鑑定通知書一紙在卷可稽
    。
  (三)被告前因施用毒品案件，經台灣台中地方法院檢察署聲請本院以九十年度毒聲字
    第一三九八號裁定送台灣台中看守所附設勒戒處所觀察、勒戒後，認無繼續施用
    毒品之傾向，經台灣台中地方法院檢察署檢察官於九十年五月十六日以八十九年
    度毒偵字第七八０六號、九十年度毒偵字第一五七二號為不起訴處分確定之情，
    亦有台灣台中地方法院檢察署刑案資料查註紀錄表、台灣高等法院被告全國前案
    紀錄表、台灣台中地方法院檢察署檢察官八十九年度毒偵字第七八０六號、九十
    年度毒偵字第一五七二號為不起訴處分書在卷可查。
  (四)而被告為警查獲後，經臺灣台中地方法院檢察署檢察官聲請本院以九十年度毒聲
    字第二八八七號裁定送觀察、勒戒後，認有繼續施用毒品之傾向之情，亦有本院
    九十年度毒聲字第二八八七號刑事裁定、台灣台中看守所九十年六月二十日九十
    中所正總字第二０六六號函附證明書在卷可按。
  (五)事證明確，被告右揭犯行，洵堪認定。
二、(一)核被告所為，係犯有毒品危害防制條例第十條第一項之施用第一級毒品、及同
    條第二項之施用第二級毒品罪。被告分別持有第一級毒品海洛因、第二級毒品安
    非他命，嗣進而施用之，其持有之低度行為應為施用之高度行為所吸收，均不另
    論罪。被告分別先後多次施用第一級毒品海洛因、第二級毒品安非他命之行為，
    均時間緊接，犯罪構成要件相同，顯係出於概括之犯意為之，均為連續犯，爰分
    別依刑法第五十六條之規定以施用第一級毒品罪、施用第二級毒品罪論，並分別
    加重其刑。被告所犯施用第一級毒品、施用第二級毒品罪二罪之間，犯意各別，
    行為互殊，應予分論併罰。(二)爰審酌被告素行尚屬良好，前因施用毒品，經觀察
    、勒戒，無繼續施用毒品傾向，而由檢察官不起訴處分確定後，仍不知悔改，猶
    繼續施用毒品，有失政府制定毒品危害防制條例之立法美意，本不宜寬貸，惟此
    乃自戕行為及犯後已坦承犯行，態度良好等一切情狀，分別量處如主文所示之刑
    ，並定其應執行之刑，以資懲儆。(三)至於扣案第一級毒品海洛因一包（淨重０．
    一一公克，包裝重０．二九公克），依毒品危害防制條例第二條之規定，係屬第
    一級毒品，不問屬於犯人與否，爰依毒品危害防制條例第十八條第一項前段之規
    定，宣告沒收銷燬之，而扣案之注射針筒一支，為被告所有供其施用第一級毒品
    海洛因之用，業據被告供明在卷，爰依刑法第三十八條第一項第二款之規定，予
    以宣告沒收。
據上論斷，應依刑事訴訟法第二百九十九條第一項前段，毒品危害防制條例第十條第
一項、第二項、第十八條第一項前段、第二十條第三項前段，刑法第十一條前段、第
五十六條、第五十一條第五款、第三十八條第一項第二款，判決如主文。
中      華      民      國    九十      年      八      月    三十一    日
                                  臺灣台中地方法院刑事第四庭
                                      法  官  顏世傑
右正本證明與原本無異。
如不服本判決，應於判決送達後十日內，向本院提出上訴狀。
                                      書記官
中      華      民      國    九十      年      八      月    三十一    日
附錄本案論罪科刑法條：
毒品危害防制條例第十條：
  施用第一級毒品者，處六月以上五年以下有期徒刑。
  施用第二級毒品者，處三年以下有期徒刑。


司法院資訊處製作；財團法人民間司法改革基金會備份。
